臺灣臺中地方法院民事判決
110年度簡上字第7號
上  訴  人  呂孟玲  



訴訟代理人  李秉哲律師
視同上訴人  呂常吉  
            呂俊儀  
被  上訴人  呂隆峯  
訴訟代理人  韓國銓律師
上列當事人間請求分割共有物事件，上訴人對於民國109年11月5
日本院109年度豐簡字第129號第一審判決提起上訴，本院合議庭
於民國111年5月20日言詞辯論終結，判決如下：
    主      文
原判決主文第一項廢棄。
上開廢棄部分，上訴人呂孟玲與被上訴人共有坐落如附表編號一
所示之建物，分歸被上訴人單獨所有，被上訴人應補償上訴人呂
孟玲新臺幣壹佰貳拾萬元。
上訴人其餘上訴駁回。
第二審訴訟費用由上訴人呂孟玲負擔三分之二，由被上訴人負擔
三分之一。
    事實及理由
一、程序方面
（一）按訴之變更或追加，非經他造同意，不得為之，但請求之
      基礎事實同一者，不在此限，民事訴訟法第446條第1項及
      第255條第1項第2款分別定有明文。而按不變更訴訟標的
      ，而補充或更正事實上或法律上之陳述者，則非為訴之變
      更或追加，民事訴訟法第256條亦有明定。又裁判分割共
      有物屬形成判決，法院定共有物之分割方法，不受當事人
      聲明之拘束。是當事人主張之分割方案，僅為攻擊防禦方
      法，縱為分割方案之變更或追加，亦僅屬補充或更正事實
      上或法律上之陳述，而非訴之變更或追加。查上訴人呂孟
      玲原上訴聲明為原判決關於原判決附表編號一建物部分廢
      棄；上開廢棄部分如原判決附表編號一建物應分歸上訴人
      呂孟玲單獨取得，上訴人呂孟玲應補償被上訴人新臺幣（
      下同）30萬元等語（見本院卷第67頁）；另於本院準備程
      序中變更上開補償金額為60萬元等語（見本院卷第87頁）
      ；嗣於本院審理中另具民事言詞辯論意旨狀而追加先位聲
      明為原判決廢棄，發回原審法院；另備位聲明更為原判決
      關於原判決附表編號一建物部分廢棄；上開廢棄部分如原
      判決附表編號一建物應分歸上訴人呂孟玲單獨取得，上訴
      人呂孟玲應補償被上訴人110萬元(見本院卷第147頁)。經
      核，上訴人呂孟玲上開上訴聲明之追加及變更，既與本訴
      係基於上訴人呂孟玲與被上訴人均共有如附表所示建物及
      如附表所示建物均坐落於臺中市○○區○○段00地號土地（下
      稱系爭土地）之同一基礎事實；而上訴人呂孟玲就備位聲
      明先後更正補償金額為60萬元、110萬元（或其後另據民
      事陳報狀再度變更補償金額為200萬元，見本院卷159頁）
      ，及被上訴人於本院亦變更其分割方案為原物分割予被上
      訴人，並由被上訴人給付上訴人呂孟玲補償金，均核屬補
      充或更正事實上與法律上之陳述，並未變更訴訟標的，而
      非屬訴之變更或追加；依上開規定，上訴人呂孟玲所為上
      訴聲明之追加、變更及更正聲明，及被上訴人所為更正聲
      明，均應予准許。
（二）按所謂訴之預備之合併（或稱假定之合併），係指原告預
      防其提起之此一訴訟無理由，而同時提起不能並存之他訴
      ，以備先位之訴無理由時，可就後位之訴獲得有理由之判
      決之訴之合併而言。查上訴人呂孟玲上訴所為先位及備位
      之聲明顯屬不能並存之他訴，應為預備合併之訴，尚無不
      合，應予准許。
（三）次按訴訟標的對於共同訴訟之各人必須合一確定者，共同
      訴訟人中一人之行為有利益於共同訴訟人者，其效力及於
      全體，此觀民事訴訟法第56條第1項第1款前段規定自明。
      又分割共有物之訴為固有必要共同訴訟，其訴訟標的對於
      各共有人必須合一確定。查被上訴人於原審起訴請求分割
      兩造分別共有坐落如附表所示之建物，雖僅原審被告呂孟
      玲提起上訴，惟分割共有物之訴訟標的對於原審共同被告
      必須合一確定，且形式上觀之，上訴有利於其他未上訴之
      共同被告，是依前揭法條規定，上訴效力及於其他共同被
      告，爰將其他共同被告即呂常吉及呂俊儀2人同列上訴人
      （下稱視同上訴人）。
（四）本件視同上訴人呂常吉及呂俊儀2人均經合法通知，均無
      正當理由，而未於本院言詞辯論期日到場，核無民事訴訟
      法第386條所列各款情形，爰依被上訴人之聲請，由其一
      造辯論而為判決。
二、被上訴人方面：
（一）於原審主張：如附表所示建物分別為兩造或其與上訴人呂
      孟玲及呂常吉所共有，共有情形及應有部分比例詳如附表
      所示。兩造間就如附表所示建物並無不分割之約定，本件
      亦無依物之使用目的不能分割之情形，惟兩造無法協議分
      割，是其自得訴請裁判分割，且如附表所示建物之各該出
      入口僅有1處，其並無原物分割之意願且其他共有人亦未
      表示意見，故認以變價分割為適宜。至如附表編號一所示
      建物部分(下稱系爭建物)，經鑑價後之價值金額僅為30餘
      萬元，顯然甚低，再系爭建物與其坐落土地部分設有最高
      限額抵押權654萬3052元存在，倘以鑑定價格補償顯然有
      損抵押權人之權益，其願改依課稅現值44萬8700元之較優
      條件，受該原物之分配並補償上訴人呂孟玲22萬4350元等
      語。
（二）於本院補稱：上訴人呂孟玲雖先位聲明主張原判決廢棄並
      發回原審法院云云；然原審在程序上並無重大瑕疵，蓋以
      本件既非以土地為訴訟標的，且系爭建物與其坐落土地並
      非區分所有關係，如附表所示建物坐落之土地並非應同時
      分割之標的，且上訴人呂孟玲於原審亦有委任律師為訴訟
      代理人到庭陳述，則原審自無就此為闡明之必要，當無程
      序上之重大瑕疵可言，是上訴人呂孟玲主張原審判決應廢
      棄並發回原審法院云云，尚嫌無據。另上訴人呂孟玲因繼
      承取得系爭建物後，均無管理使用而予閒置，方致鑑定時
      認系爭建物之價值低廉，且此顯已危及系爭建物之建物結
      構安全；而其於緊鄰系爭建物之兩旁有2棟建物存在，故
      此部分願以原物分配方式受全部分配，並願補償上訴人呂
      孟玲120萬元。
三、上訴人呂孟玲方面：
（一）於原審主張：伊同意如附表所示建物為分割，且對如附表
      編號二及三所示建物為變價分割亦無意見；另因伊係繼承
      自伊父而取得系爭建物，對系爭建物具有特殊情感，故願
      以高於鑑定之價格取得系爭建物全部並補償被上訴人25萬
      元等語。
（二）於本院補稱：按第一審之訴訟程序有重大之瑕疵者，第二
      審法院得廢棄原判決，將該事件發回原法院，但以因維持
      審級制度認為必要時為限。又所謂訴訟程序有重大之瑕疵
      者，係指第一審違背訴訟程序之規定，其違背與判決內容
      有因果關係，或因訴訟程序違背規定，不適於為第二審辯
      論及判決之基礎者而言。而所謂因維持審級制度之必要，
      則指若不將事件發回原法院，當事人於第一審之審級利益
      即遭剝奪，故應發回原法院以維護當事人之審級利益而言
      。本件原審法院並未闡明如附表所示建物所坐落之土地應
      併予分割，顯然有訴訟程序上之重大瑕疵，且原審判決先
      行分割如附表所示建物，導致伊須於另案請求分割所坐落
      之土地，勢必造成土地所有權人與建物所有權人間應如何
      處理建物坐落問題，導致發生紛爭。另系爭建物顯無原物
      分割之困難，且伊前亦於原審中表明願以高於鑑定價格全
      部取得系爭建物並補償被上訴人25萬元，現亦願以200萬
      元之價額補償被上訴人，則原審就此部分逕為變價分割之
      判決，顯有違民法第824條之規定，自應予廢棄，為此請
      求上開廢棄部分，系爭建物全部分歸伊所有，伊願補償被
      上訴人200萬元。
四、視同上訴人呂常吉及呂俊儀2人均經合法通知，未於本院言
    詞辯論期日到庭，亦未提出任何書狀為何聲明及陳述；惟據
    渠等於原審中曾到庭陳述略以：同意被上訴人所為變價分割
    之方案等語。
五、原審法院審理後，斟酌兩造之主張及攻擊防禦方法之結果，
    認被上訴人請求分割如附表所示建物，為有理由，並審酌如
    附表所示建物之用途及使用情形等一切因素，認如附表所示
    建物均以變價分割為適當，而判決依變價方式為分割；並諭
    知訴訟費用應由兩造按其就如附表所示建物應有部分之比例
    分擔。上訴人呂孟玲不服，提起上訴，並（一）先位聲明：
    原判決廢棄，發回原審法院；（二）備位聲明：（1）原判
    決第一項廢棄。（2）上開廢棄部分，上訴人呂孟玲與被上
    訴人共有系爭建物分歸上訴人呂孟玲單獨所有；上訴人呂孟
    玲應補償被上訴人200萬元。被上訴人則（一）先位答辯聲
    明：上訴駁回；（二）備位答辯聲明：（1）原判決第1項廢
    棄。（2）上開廢棄部分，上訴人呂孟玲與被上訴人共有系
    爭建物分歸被上訴人單獨所有；被上訴人應補償上訴人呂孟
    玲120萬元。
六、本院得心證之理由
（一）按預備訴之合併，法院應依原告所列聲明及訴訟標的順序
      ，依次審判之，必先位之訴無理由時，始得就預備之訴調
      查裁判，若先位之訴為有理由，法院即應依原告之請求，
      為被告敗訴之判決，無須就預備之訴調查裁判，且因先位
      之訴與預備之訴既不能併存，原告祗能就其中之一請求法
      院為其勝訴之判決，故不得分別辯論及裁判（最高法院10
      9年度台上字第781號判決意旨參照）。查上訴人呂孟玲上
      訴後追加聲明為先位及備位聲明如上，依上開說明，本院
      自應先行審究上訴人呂孟玲所為先位聲明是否有理由。而
      查，上訴人呂孟玲主張原審判決之訴訟程序有重要事項未
      闡明而無法於同一訴訟程序就如附表所示建物與其坐落土
      地併為分割，而有重大之瑕疵，故原判決應予廢棄並發回
      原審法院，以維兩造審級利益等情，乃為被上訴人所否認
      。而按第一審之訴訟程序有重大之瑕疵者，第二審法院得
      廢棄原判決，而將該事件發回原法院；但以因維持審級制
      度認為必要時為限，民事訴訟法第451條第1項定有明文。
      所謂訴訟程序有重大之瑕疵者，係指第一審違背訴訟程序
      之規定，其違背與判決內容有因果關係，或因訴訟程序違
      背規定，不適於為第二審辯論及判決之基礎者而言（最高
      法院48年台上字第127號號判例參照）。諸如當事人於訴
      訟未經合法代理、審判長未盡闡明義務、應行言詞辯論而
      未經辯論程序、起訴不備合法要件法院對之逕為本案判決
      、不備一造辯論之要件而為一造辯論判決等等，均不失為
      此條項所定之重大瑕疵。又所謂因維持審級制度之必要，
      係指當事人因在第一審之審級利益被剝奪，致受不利之判
      決，須發回原法院以回復其審級利益而言。又按民事訴訟
      法第199條第2項規定，審判長應向當事人發問或曉諭，令
      其為事實上及法律上陳述、聲明證據或為其他必要之聲明
      及陳述；其所聲明或陳述有不明瞭或不完足者，應令其敘
      明或補充之；此為審判長因定訴訟關係之闡明權，同時並
      為其義務，故審判長對於訴訟關係未盡此項必要之處置，
      違背闡明之義務，其訴訟程序即有重大瑕疵，而基此所為
      之判決，自屬違背法令（最高法院43年台上字第12號判例
      、87年度台上字第1639號判決意旨參照）。另按區分所有
      建物之專有部分不得與其所屬建築物共同使用部分之應有
      部分及其基地所有權或地上權之應有部分分離而為移轉或
      設定負擔，公寓大廈管理條例第4條第2項固定有明文；又
      區分所有建築物之專有部分與其所屬之共有部分及其基地
      之權利，不得分離而為移轉或設定負擔，民法第799條第5
      項亦有明定。而查，本件如附表所示建物均非區分所有建
      物等情，有如附表所示建物之登記第一類謄本及房屋稅籍
      資料（見原審卷第27頁、第35頁、第37至39頁、第33頁及
      第41頁）、系爭土地登記第二類謄本（見本院卷第96至98
      頁）在卷可參，亦為兩造所不爭，則依上開規定，堪認如
      附表所示建物與其坐落土地確非區分所有關係，尚非應同
      時分割之標的，自無上開不得與其基地即坐落土地所有權
      之應有部分分離而為移轉等規定之適用，且將來於裁判分
      割後辦理不動產移轉登記時，亦無造成無法移轉登記之窘
      境；況按，本件並非以土地為訴訟標的，且上訴人呂孟玲
      於原審亦有委任律師為訴訟代理人到庭陳述，是益徵原審
      法院尚無就此為闡明之必要。準此，上訴人呂孟玲主張原
      審法院就系爭土地應與如附表所示建物併為分割之重要事
      項未盡闡明之義務，當有訴訟程序之重大瑕疵，應予廢棄
      並發回原法院云云，尚屬無憑，難為准許。又按訴之客觀
      預備合併，上訴審認先位之訴無理由時，應就備位之訴加
      以裁判（最高法院72年度第8次民事庭庭推總會議決議(二
      )參照），基此，上訴人呂孟玲上訴所為先位之聲明既無
      理由，已如前述，是當應再就伊所為備位之聲明有無理由
      ，予以審究。
（二）次按各共有人，除法令另有規定外，得隨時請求分割共有
      物。但因物之使用目的不能分割或契約訂有不分割之期限
      者，不在此限；共有物之分割，依共有人協議之方法行之
      ；分割之方法不能協議決定，或於協議決定後因消滅時效
      完成經共有人拒絕履行者，法院得因任何共有人之請求，
      命為下列之分配：一、以原物分配於各共有人。但各共有
      人均受原物之分配顯有困難者，得將原物分配於部分共有
      人。二、原物分配顯有困難時，得變賣共有物，以價金分
      配於各共有人；或以原物之一部分分配於各共有人，他部
      分變賣，以價金分配於各共有人，民法第823條第1項、第
      824條第1項、第2項分別定有明文。查被上訴人主張系爭
      建物為上訴人呂孟玲與被上訴人共有，應有部分各為2分
      之1，並無訂有不能分割之協議，亦無法達成協議分割等
      情，有系爭建物登記第一類謄本及房屋稅籍證明可憑（見
      原審卷第27及第35頁），且為上訴人呂孟玲所不爭執，並
      經原審法院會同兩造前往現場勘驗，製有勘驗筆錄及現場
      相片可佐，自堪信被上訴人上開主張為真實，是被上訴人
      訴請判決分割系爭建物，依民法第823條第1項規定，自無
      不合，應予准許。
（三）復按，以原物為分配時，如共有人中有未受分配，或不能
      按其應有部分受分配者，得以金錢補償之，民法第824條
      第3項亦有明定。又裁判上定共有物分割之方法時，分配
      原物與變賣之而分配價金，孰為適當，法院本有自由裁量
      之權，不受任何共有人主張之拘束；共有物分割之方法，
      須先就原物分配，於原物分配有困難時，則予變賣，以價
      金分配於各共有人。而就原物分配時，如發見共有人中有
      不能按其應有部分受分配者，亦得以金錢補償之，並非定
      出於變賣之一途；法院裁判分割共有物，除應斟酌各共有
      人之利害關係，及共有物之性質外，尚應斟酌共有物之價
      格，倘共有人中有不能按其應有部分受分配，或所受分配
      之不動產，其價格不相當時，法院非不得命以金錢補償之
      （最高法院29年上字第1792號、51年台上字第271號、57
      年台上字第2117號判例參照）。按共有人因共有物分割之
      方法不能協議決定，而提起請求分割共有物之訴，應由法
      院依民法第824條命為適當之分配，不受任何共有人主張
      之拘束（最高法院49年台上字第2569號判例意旨參照）。
      又定共有物分割之方法，應斟酌各共有人之意願、利害關
      係、共有物之價格、利用價值及分割後各部分之經濟價值
      與其應有部分之比值是否相當而為適當之分配，始能謂為
      適當而公平（最高法院94年度台上字第1149號判決意旨參
      照）。再按，裁判分割共有物，係以原物分配於全體共有
      人為原則；共有人均受原物分配顯有困難時，始以原物分
      配於部分共有人，並以金錢補償未受分配之共有人；而原
      物分配顯有困難時，方以變賣共有物並以價金分配於各共
      有人之變價分割。是必於原物分配有困難者，始予變賣，
      以價金分配於各共有人，不得僅因應有部分所占比例不多
      或甚少之共有人，依其應有部分無法分得足供使用之面積
      ，即將共有建物變價分割，而不顧原可按其應有部分使用
      建物之其他共有人利益。
（四）經查，系爭建物為一鋼筋混凝土造之3層樓建物，主要用
      途為供人行通道、事務所、倉庫及廠房等使用，現況為無
      人占用等情，有原審法院勘驗筆錄及現場照片在卷可參，
      而系爭建物之出入口僅為1樓大門一處，尚無從一分為二
      供上訴人呂孟玲與被上訴人分別為進出等通常合理利用之
      情，且此當有損及系爭建物完整性及使用現況之情，均為
      到場兩造所不爭，則堪認共有人均受原物分配顯有困難甚
      明。然則，系爭建物仍得分配於部分或單一共有人，並以
      金錢補償未受分配之其他共有人，且共有人之上訴人呂孟
      玲及被上訴人均有單獨取得系爭建物並以金錢補償其他共
      有人之意願，可見系爭建物並無不能將原物分配於部分共
      有人且以金錢補償未受分配之其餘共有人（民法第824條
      第1項第1款後段、第3項規定參照）之情形，揆諸前揭說
      明，當不得捨原物分配而逕採變價分割方案之餘地，自應
      優先考量原物分配之分割方案，方屬妥適。
（五）而查，經原審法院委託華聲科技不動產估價事務所（下稱
      華聲公司）估算系爭建物價值及按各共有人應有部分價值
      而應互為補償之價差，則經華聲公司於109年9月2日至現
      場查勘後提出估價報告（下稱系爭估價報告，置卷外），
      乃認系爭建物面積為系爭22建號建物237.89平方公尺、未
      辦保存登記建物編號A部分為24.57平方公尺、未辦保存登
      記建物編號B部分9.28平方公尺，於109年9月間之鑑定總
      價值為系爭221建號建物價值38萬1813元，另未辦保存登
      記即編號A及B建物價值1萬257元，合計39萬2070元，是各
      共有人應各補償之金額為19萬6035元，此有華聲公司109
      年9月21日華估字第82649號函（見原審卷第263頁）所附
      估價報告書乙冊附卷可佐。而審之上訴人呂孟玲與被上訴
      人各均請求原物分配取得系爭建物全部，其中上訴人呂孟
      玲表示願補償被上訴人200萬元，另被上訴人表示願補償
      上訴人呂孟玲120萬元等語（各詳見本院卷第159頁上訴人
      陳報狀及第144頁本院言詞辯論筆錄），而均已高出系爭
      建物上開鑑定價格甚鉅，自益徵本件之分割方案，當以上
      訴人呂孟玲與被上訴人所提原物分配之分割方法，足令未
      受原物分配之其餘共有人得以獲取顯然高於變價分割可得
      之價格，當更屬允當。
（六）本院審酌被上訴人於原審中雖主張變價分割方案；然其後
      於上訴人呂孟玲在原審中主張願以19萬餘元補償被上訴人
      時，已曾主張其願以22萬4350元補償上訴人呂孟玲，顯見
      上訴人呂孟玲與被上訴人於原審中均已有單獨取得系爭建
      物之意願。又核諸上訴人呂孟玲或被上訴人無論由何者單
      獨取得，對系爭建物當可為完整之利用，發揮較高之經濟
      效用，而上訴人呂孟玲所提之補償金額雖顯然高於鑑定價
      格及被上訴人願意補償之金額至鉅；然則，審之上訴人呂
      孟玲及被上訴人既均不否認系爭建物原為上訴人呂孟玲之
      父呂田湖所有，前均供出租他人為工廠、便利商店或宿舍
      以收取租金之用，嗣經上訴人呂孟玲與伊妹呂旻玲於94年
      2月間共同繼承而取得系爭建物後，均未居住使用系爭建
      物，被上訴人則係於109年1月間向上訴人之妹購得其應有
      部分，而系爭建物之樑柱顯有鋼筋外露及牆壁油漆脫落之
      情，維護狀況顯然不佳，為閒置空屋，鑑定價格僅為39萬
      餘元等情，且有華聲公司上開鑑定報告書及所附現況照片
      在卷可參；又被上訴人為系爭建物兩旁即門牌號碼為臺中
      市○○區○○路000號及147之2號2棟建物（下稱被上訴人所有
      2棟建物）之所有權人，此有被上訴人所提其所有2棟建物
      之建物登記第一類謄本在卷可參（見本院卷第111頁及113
      頁），並為上訴人呂孟玲所不爭；而上訴人呂孟玲前亦據
      此提起系爭土地分割訴訟，並主張系爭建物坐落之土地部
      分應分歸上訴人呂孟玲取得，另其兩旁土地分歸被上訴人
      所有，其餘部分分歸視同上訴人2人與另一訴外人等人維
      持公同共有等情，亦有上訴人呂孟玲所提另案民事起訴狀
      及分割方案圖可參（見本院卷第89至93頁），是當認倘將
      系爭建物全部分歸在其建物兩旁已擁有相鄰2棟建物所有
      權之被上訴人所有，應足使該等建物為更完整充分之規劃
      使用而有助於提升該等建物之經濟效益甚明。是以，本院
      審酌上開各情，認本件宜由被上訴人1人取得系爭建物全
      部，並支付補償金120萬元予上訴人呂孟玲，當可令被上
      訴人更能完整及充分利用該等建物而發揮更大之經濟效用
      ，且所坐落之系爭土地亦不致因此需為細分或需部分維持
      共有而有礙於裁判分割之目的，應較為適宜。
（七）綜上所述，被上訴人依民法第823條第1項規定，請求判決
      分割系爭土地，洵屬正當。本院斟酌當事人意願、共有物
      之使用情形、經濟效用及全體共有人之利益等情，認應採
      系爭建物以原物分配由被上訴人全部取得之分割方案為適
      當，並由被上訴人給付上訴人呂孟玲120萬元之補償金。
      原審判決主文第1項所採分割方法，容有未洽，上訴意旨
      就此部分指摘原判決不當，求予廢棄改判，為有理由。爰
      由本院將原判決主文第1項廢棄，改判如主文第2項所示。
      至上訴人其餘上訴，為無理由，應予駁回。
七、因共有物分割、經界或其他性質上類似之事件涉訟，由敗訴
    當事人負擔訴訟費用顯失公平者，法院得酌量情形，命勝訴
    之當事人負擔其一部，民事訴訟法第80條之1定有明文。本
    件係因分割共有物而涉訟，兩造之行為均可認按當時之訴訟
    程度，為伸張或防禦權利所必要。又分割共有物之訴，乃形
    式形成訴訟，法院不受當事人聲明分割方法之拘束，故實質
    上並無所謂何造勝訴、敗訴之問題。爰審酌兩造各自因本件
    分割訴訟所得之利益等情，認本件第二審訴訟費用，應由上
    訴人呂孟玲負擔3分之2，由被上訴人負擔3分之1，始為公平
    ，附此敘明。
八、本件事證已臻明確，兩造所為其餘攻擊、防禦及舉證，經本
    院審酌後，認與判決結論均無影響，爰不一一論列，附此敘
    明。
九、據上論結，本件上訴為一部有理由，一部無理由，依民事訴
    訟法第450條、第79條，判決如主文。　　
中　　華　　民　　國　　111 　年　　6 　　月　　17　　日
                民事第五庭  審判長法   官   陳文爵
                                  法   官   陳盈睿
                                  法   官   許惠瑜
以上正本係照原本作成。
不得上訴。
中　　華　　民　　國　　111 　年　　6 　　月　　17　　日
                                  書記官    高偉庭
附表：
編號 共有物 共有人 應有部分比例  一 臺中市○○區○○段 000○號即門牌號碼臺中市○○區○○路○段000○0號建物暨增建部分（即如臺中市雅潭地政事務所109年7月14日土地複丈成果圖編號A所示面積 24.57平方公尺、編號B所示面積9.28平方公尺之原突出物層鋼鐵架蓋烤漆板遮雨棚） 呂隆峯 二分之一   呂孟玲 二分之一  二 門牌號碼臺中市○○區○○路○段 000號之未辦保存登記建物（稅籍編號：00000000000 ，即如臺中市雅潭地政事務所109年7月14日土地複丈成果圖編號C所示面積124.76平方公尺之1層鋼鐵架蓋烤漆板〈含前雨遮〉、編號 C1所示面積57.43平方公尺之 1層鋼鐵架蓋烤漆板〈含前雨遮〉） 呂隆峯 四分之一   呂孟玲 四分之一   呂常吉 二分之一  三 門牌號碼臺中市○○區○○路○段 000號之未辦保存登記建物（稅籍編號：00000000000 ，即如臺中市雅潭地政事務所109年7月14日土地複丈成果圖編號D所示面積237.36平方公尺之第1層部分加強磚造〈含樓梯〉及 1層部分鋼鐵架蓋烤漆板、編號D1所示面積 51.54平方公尺） 呂隆峯 二十萬分之三三三三三   呂孟玲 二十萬分之三三三三三   呂常吉 十萬分之三三三三三   呂俊儀 十萬分之三三三三四